【裁判字號】    99,訴,1330
【裁判日期】    990727
【裁判案由】    毒品危害防制條例
【裁判全文】
臺灣臺中地方法院刑事判決              99年度訴字第1330號
公  訴  人  臺灣臺中地方法院檢察署檢察官
被      告  甲○○
上列被告因毒品危害防制條例案件經檢察官提起公訴（99年度撤
緩毒偵字第61號），嗣因被告就被訴事實為有罪之陳述，經本院
告知簡式審判程序之意旨，並聽取公訴人、被告之意見後，本院
合議庭裁定由受命法官獨任依簡式審判程序審理，判決如下：
    主    文
甲○○施用第一級毒品，處有期徒刑柒月。又施用第二級毒品，
處有期徒刑參月，扣案第二級毒品甲基安非他命貳包（驗餘淨重
合計貳點貳參柒柒公克）沒收銷燬之。又施用第一級毒品，處有
期徒刑柒月，扣案第一級毒品海洛因拾包（驗餘淨重合計捌點肆
柒公克）沒收銷燬之。應執行有期徒刑壹年貳月，扣案第二級毒
品甲基安非他命貳包（驗餘淨重合計貳點貳參柒柒公克）、第一
級毒品海洛因拾包（驗餘淨重合計捌點肆柒公克）沒收銷燬之。
    犯罪事實
一、甲○○前於民國（下同）96年間，因施用毒品案件，經國防
    部中部地方軍事法院裁定送觀察、勒戒後，認無繼續施用毒
    品之傾向，而於96年7月23日釋放。詎仍不知悔改，於前開
    觀察、勒戒執行完畢釋放後5年內，復基於施用第一級毒品
    之犯意，於98年1月4日下午某時許，在臺中縣豐原市○○路
    82  號住處房間內，以將海洛因加食鹽水稀釋，置入針筒內
    注射至身體之方式，施用第一級毒品海洛因1次。嗣於98年1
    月7日向臺灣臺中地方法院檢察署觀護人報到並採尿送驗結
    果呈嗎啡陽性反應，而查悉上情。另基於施用第二級毒品之
    犯意，於98年1月21日16時許，亦在上址住處，以點火燒烤
    之方式，施用第二級毒品甲基安非他命1次。又另行基於施
    用第一級毒品之犯意，於98年1月23日上午某時，亦在上址
    住處，以針筒注射方式，施用第一級毒品海洛因1 次。嗣於
    98年1月23日19時10分許，在臺中縣豐原市○○路80巷巷口
    處，為警攔檢查獲，並扣得第一級毒品海洛因10包（驗餘淨
    重合計8.47公克）、第二級毒品甲基安非他命2包（驗餘淨
    重合計2.2377公克）。
二、案經臺中縣警察局豐原分局報告及臺灣臺中地方法院檢察署
    檢察官簽分偵辦後偵查起訴。
    理    由
一、本件係經被告於準備程序期日為有罪之陳述，而經本院合議
    庭裁定由受命法官獨任以簡式審判程序加以審理，則依據刑
    事訴訟法第273 條之2 、同法第159 條第2 項之規定，不適
    用傳聞法則有關限制證據能力之相關規定；並得依同法第31
    0 條之2 之準用同法第454 條之規定製作略式判決書，依法
    僅需記載犯罪事實、證據名稱及應適用之法條，並得以簡略
    方式為之，如認定之犯罪事實、證據及應適用之法條，與檢
    察官聲請簡易判決處刑書或起訴書之記載相同者，得引用之
    ，合先敘明。
二、上揭犯罪事實，業經被告甲○○坦承不諱，且被告受檢之尿
    液經送檢驗結果，驗有嗎啡、甲基安非他命之陽性反應，有
    中山醫學大學附設醫院檢驗科藥物檢測中心所出具之尿液檢
    驗報告、詮昕科技股份有限公司出具之濫用藥物尿液檢驗報
    告附卷可稽，並有查獲照片、扣案毒品、行政院衛生署草屯
    療養院鑑定書、法務部調查局濫用藥物實驗室報告書等可為
    佐證。而海洛因施用入人體後水解還原成嗎啡，再循嗎啡之
    代謝方式排出體外，已據行政院衛生署藥物食品檢驗局（81
    ）藥檢壹字第006431號函說明甚詳。查被告前於96年間，因
    施用毒品案件，經國防部中部地方軍事法院裁定送觀察、勒
    戒後，認無繼續施用毒品之傾向，而於96年7月23日釋放，
    有臺灣高等法院被告前案紀錄表、全國施用毒品案件紀錄表
    在卷可參，故被告於上開觀察勒戒執行完畢後5年內再犯上
    揭施用第1級、第2級毒品之犯行，事證明確，堪以認定。
三、查海洛因、甲基安非他命分別屬於毒品危害防制條例第2條
    第2項第1款、第2款規定之第一級、第二級毒品。是核被告
    甲○○所為，施用第一級毒品海洛因部分，係犯毒品危害防
    制條例第10條第1項之施用第一級毒品罪。施用第二級毒品
    甲基安非他命部分，係犯同條例第10條第2項之施用第二級
    毒品罪。被告施用毒品前之持有第一級、第二級毒品行為，
    本應以持有論，惟持有後進而施用，其持有之低度行為應被
    施用之高度行為所吸收，故不再另論其持有第一級、第二級
    毒品罪。被告所犯上開3罪，犯意各別，行為互殊，應分論
    併罰。爰審酌被告施用毒品，經觀察勒戒執行完畢後，仍不
    知戒惕，再次施用，無視於毒品對於自身健康之戕害及國家
    對於杜絕毒品犯罪之禁令，不知戒除惡習，惡性非輕，然念
    及坦承犯行，態度良好，其施用毒品並無危害他人，被告犯
    罪手段尚屬平和，所生損害尚非鉅大，暨施用毒品者均有相
    當程度之成癮性及心理依賴，其犯罪心態與一般刑事犯罪之
    本質並不相同，應側重適當之醫學治療及心理矯治為宜等一
    切情狀，分別量處如主文所示之刑，並定其應執行之刑，以
    示懲儆。末按扣案之海洛因10包（驗餘淨重合計8.47公克）
    、第二級毒品甲基安非他命2包（驗餘淨重合計2.2377公克
    ），應依毒品危害防制條例第18條第1項規定宣告沒收銷燬
    之。而包裹上開毒品之包裝袋，縱使與毒品分離秤重，一般
    而言，仍會有極微量毒品殘渣殘留在原包裝袋上，無法完全
    析離，是均應認屬於毒品之一部分，而併予沒收銷燬，併此
    敘明。
據上論斷，應依刑事訴訟法第273條之1第1項、第299條第1項前
段，毒品危害防制條例第10條第1項、第2項、第18條第1項，刑
法第11條前段、第51條第5款，判決如主文。
本案經檢察官乙○○到庭執行職務
中    華    民    國    99    年    7     月    27    日
                  刑事第八庭    法  官  劉國賓
以上正本證明與原本無異。
如不服本判決應於收受判決後10日內向本院提出上訴書狀，並應
敘述具體理由；其未敘述上訴理由者，應於上訴期間屆滿後20日
內向本院補提理由書（均須按他造當事人之人數附繕本）「切勿
逕送上級法院」。
                                書記官  張隆成
中    華    民    國    99    年    7    月    27    日
附錄論罪科刑法條
毒品危害防制條例第10條
施用第一級毒品者，處 6 月以上 5 年以下有期徒刑。
施用第二級毒品者，處 3 年以下有期徒刑。

司法院資訊處製作；財團法人民間司法改革基金會備份。
